臺灣桃園地方法院民事判決
109年度訴字第343號
原      告  劉賜維  
訴訟代理人  沈朝標  律師
複代理人    陶曉慧  
被      告  黃標鐘  
            李芳枝  
            陳正舜  

            陳正畊  
            陳正桓  
            陳暳綾  
            陳正玲  
            陳林秀蘭

            陳正華  
            陳正榮  
            陳正瑩  


            陳正婷  

            陳瑜雯  
            邱泉茂  
            邱炳樟  
            邱炳洸  
            邱如月  

            邱如文  
            陳榮美  

            劉茂義  
            劉茂杉  
            劉麗娟  

            黃哲順  
            黃哲郎  
            黃哲青  
            黃哲朋  
            黃哲爐  
            黃哲華  
            黃哲訓  
            黃哲章  
            黃哲生  
            梁張緞妹
            羅張綢  
            張清煙  
            黃哲洪  
            張清正  

            張文濱即張金財之遺產管理人

            張金彬  
            鄭育琳  

            張鄧冬妹
            張清源  
            張清松  
            張清吉  
            張清明  
            張清穀  
            黃標韞  
            黃標福  
            黃標燈  

            張清火  
            張清興  
            張武登  
            張清泉  
            黃成翔  
            黃成棋  
            黃秀珠  
            黃成源  
            黃成舜  
            黃日成  
            黃辰弘  
            黃國欽  
            黃成基  
            黃温乾妹

上  一  人
訴訟代理人  黃素娟  
被      告  陳慧敏  
            張清弘  
            張清貴  
            張金瑋  
            黃素郁  
            黃貞樺  
            張桓瑞  
            張金師  
            黃章錦  
            張金煥  
            劉陳貴米（劉阿烈之承受訴訟人）

            劉采縜  （劉阿烈之承受訴訟人）   

            劉秀鳳  （劉阿烈之承受訴訟人）   

            劉泰禎  （劉阿烈之承受訴訟人）   

            劉秀蘭  （劉阿烈之承受訴訟人）   

            劉韋克  （劉阿烈之承受訴訟人）   

            林合妹  （張清雄之承受訴訟人）

            張金福  （張清雄之承受訴訟人）

            張月玲  （張清雄之承受訴訟人）    


            張金宏  （張清雄之承受訴訟人）    

            謝淑芬  （黃隆成之承受訴訟人）

            黃雅萍  （黃隆成之承受訴訟人）    

            黃思儀  （黃隆成之承受訴訟人）    

            黃章維  （黃隆成之承受訴訟人）    

上列當事人間請求分割共有物事件，本院於民國111年2月16日言
詞辯論終結，判決如下：
    主      文
被告李芳枝、陳正舜、陳正畊、陳正桓、陳暳綾、陳正玲、陳林
秀蘭、陳正華、陳正榮、陳正瑩、陳正婷、陳瑜雯、邱泉茂、邱
炳樟、邱炳洸、邱如月、邱如文、陳榮美、劉陳貴米、劉彩縜、
劉秀鳳、劉泰禎、劉秀蘭、劉韋克、劉茂義、劉茂杉、劉麗娟應
就被繼承人黃阿會所遺附表所示土地辦理繼承登記。
兩造共有如附表所示土地應予分割，分割方案如下：附圖所示編
號Ａ部分土地（面積二四四點一一平方公尺）歸被告黃標鐘、黃
哲朋、黃哲爐、黃哲華、黃哲生、黃成翔、黃成棋、黃溫乾妹、
黃素郁按附表「權利範圍」欄所示應有部分比例維持共有。附圖
所示編號Ｂ部分土地（面積一二七八點０三平方公尺）歸被告梁張
緞妹、羅張綢、張清煙、張清正、張金福、張金彬、鄭育琳、張
鄧冬妹、張清源、張清松、張清吉、張清明、張清穀、張清火、
張清興、張武登、張清泉、張清弘、張清貴、張金瑋、張金師、
黃章錦、張金煥、張桓瑞按附表「權利範圍」欄所示應有部分比
例維持共有。附圖所示編號Ｃ部分土地（面積四三三點二二平方
公尺）應予變價分割，所得價金由原告及被告李芳枝、陳正舜、
陳正畊、陳正桓、陳暳綾、陳正玲、陳林秀蘭、陳正華、陳正榮
、陳正瑩、陳正婷、陳瑜雯、邱泉茂、邱炳樟、邱炳洸、邱如月
、邱如文、陳榮美、劉陳貴米、劉彩縜、劉秀鳳、劉泰禎、劉秀
蘭、劉韋克、劉茂義、劉茂杉、劉麗娟、黃哲順、黃哲郎、黃哲
青、黃哲訓、黃哲章、張文濱即張金財之遺產管理人、黃秀珠、
黃成源、黃成舜、黃章維、黃日成、黃辰弘、黃國欽、黃成基、
黃貞樺按附表「權利範圍」欄所示之比例分配。附圖所示編號Ｄ
部分土地（面積三０九點八三平方公尺）歸被告黃哲洪、黃標韞
、黃標福、黃標燈按附表「權利範圍」欄所示應有部分比例維持
共有。附圖所示編號Ｅ部分土地（面積一三四０點０八平方公尺）
歸被告陳慧敏所有。
原告其餘之訴駁回。
訴訟費用由被告依附表「訴訟費用負擔比例」欄所示之比例負擔
。
    事實及理由
壹、程序事項：
 一、按當事人喪失訴訟能力或法定代理人死亡或其代理權消滅
     者，訴訟程序在有法定代理人或取得訴訟能力之本人承受
     其訴訟以前當然停止；他造當事人，亦得聲明承受訴訟；
     聲明承受訴訟，應提出書狀於受訴法院，由法院送達於他
     造，民事訴訟法第170條、第175條第2項及第176條分別定
     有明文。經查，被告劉阿烈、張清雄及黃隆成於本件訴訟
     繫屬中即民國110年3月10日、同年10月11日、同年10月21
     日死亡，劉阿烈之繼承人為劉陳貴米、劉采縜、劉秀鳳、
     劉泰禎、劉秀蘭、劉韋克等6人；張清雄之繼承人為林合妹
     、張金福、張月玲、張金宏等4人；黃隆成之繼承人為謝淑
     芬、黃雅萍、黃思儀、黃章維等4人等情，有除戶謄本、繼
     承人戶籍謄本、繼承系統表等件在卷可參（見本院卷一第1
     93頁至第205頁、第325頁至第328頁、第331頁至第335頁、
     第341頁至第347頁、第353頁至第361頁），復據原告具狀
     聲明承受訴訟（見本院卷一第191 頁、第337頁、第349頁
     ），揆諸前揭說明，核無不合，應予准許。 
二、次按不變更訴訟標的，而補充或更正事實上或法律上之陳述
    者，非為訴之變更或追加，民事訴訟法第256條定有明文。
    查原告起訴時係聲明請求：「㈠被告李芳枝、陳正舜、陳正
    畊、陳正桓、陳暳綾、陳正玲、陳林秀蘭、陳正華、陳正榮
    、陳正瑩、陳正婷、陳瑜雯、邱泉茂、邱炳樟、邱炳洸、邱
    如月、邱如文、陳榮美、劉阿烈、劉茂義、劉茂杉、劉麗娟
    應就被繼承人黃阿會所有坐落桃園市○○區○○段0000地號土地
    （下稱系爭土地）權利範圍960分之2辦理繼承登記。㈡兩造
    共有系爭土地准予變價分割，所得價金依原權利範圍之比例
    分配之」（見本院108年度壢司調字第357號卷，下稱司調卷
    ，第22頁）。嗣具狀除上開變價分割之方案外，另提出併為
    原物分割之方案（見本院卷一第105頁、第145頁至第147頁
    、第175頁、第271頁至第273頁；卷二第19頁至第20頁、第3
    1頁至第35頁），另請求被告劉阿烈、張清雄、黃隆成之繼
    承人應就所遺土地辦理繼承登記而變更聲明，此核屬更正事
    實上及補充法律上陳述，非屬訴之變更或追加。又原告於本
    院審理中變更、追加分割方法，核係關於共有土地分割方案
    之更異，亦僅屬補充或更正事實上之陳述，而非訴之變更或
    追加，併予敘明。
二、除被告張文濱即張金財之遺產管理人、陳慧敏以外之被告未
    於最後言詞辯論期日到場；除被告黃哲朋、黃成翔、黃哲爐
    、黃哲華、張清吉、張清貴、張桓瑞、張金師、張清明、黃
    素郁、黃標福、黃溫乾妹、黃標韞、黃標福以外之被告，未
    於言詞辯論期日到場，經核無民事訴訟法第386條各款所列
    情形，爰依原告聲請，准由其一造辯論而為判決。
貳、實體事項：
一、原告主張：系爭土地為兩造所共有（土地之面積、各共有人
    權利範圍則詳如附表所示），系爭土地無法令規定、使用目
    的或有不分割特約之不能分割情形，然兩造就系爭土地分割
    方法迄不能達成協議。為此，爰依民法第823條、第824條規
    定，請求分割等語。並聲明：㈠被告李芳枝、陳正舜、陳正
    畊、陳正桓、陳暳綾、陳正玲、陳林秀蘭、陳正華、陳正榮
    、陳正瑩、陳正婷、陳瑜雯、邱泉茂、邱炳樟、邱炳洸、邱
    如月、邱如文、陳榮美、劉陳貴米、劉彩縜、劉秀鳳、劉泰
    禎、劉秀蘭、劉韋克、劉茂義、劉茂杉、劉麗娟應就被繼承
    人黃阿會所有系爭土地、權利範圍960分之2辦理繼承登記。
    ㈡被告林合妹、張金福、張月玲、張金宏應就被繼承人張清
    雄所有系爭土地、權利範圍3600分之19辦理繼承登記。㈢被
    告謝淑芬、黃雅萍、黃思儀、黃章維應就被繼承人黃隆成所
    有系爭土地、權利範圍960分之5辦理繼承登記。㈣系爭土地
    應分割：⒈桃園市中壢地政事務所111年2月7日中地測字第11
    10001959號函附中地法土字第1400號土地複丈成果圖（下稱
    附圖）所示編號A部分土地面積244.11平方公尺歸被告黃標
    鐘、黃哲朋、黃哲爐、黃哲華、黃哲生、黃成翔、黃成棋、
    黃溫乾妹、黃素郁按附表「權利範圍」欄所示應有部分比例
    維持共有。⒉附圖所示編號B部分土地面積1,278.03平方公尺
    歸被告梁張緞妹、羅張綢、張清煙、張清正、林合妹、張金
    福、張月玲、張金宏、張金彬、鄭育琳、張鄧冬妹、張清源
    、張清松、張清吉、張清明、張清穀、張清火、張清興、張
    武登、張清泉、張清弘、張清貴、張金瑋、張金師、黃章錦
    、張金煥、張桓瑞按附表「權利範圍」欄所示應有部分比例
    維持共有。⒊附圖所示編號C部分土地面積433.22平方公尺應
    予變價分割，所得價金由原告及被告李芳枝、陳正舜、陳正
    畊、陳正桓、陳暳綾、陳正玲、陳林秀蘭、陳正華、陳正榮
    、陳正瑩、陳正婷、陳瑜雯、邱泉茂、邱炳樟、邱炳洸、邱
    如月、邱如文、陳榮美、劉陳貴米、劉彩縜、劉秀鳳、劉泰
    禎、劉秀蘭、劉韋克、劉茂義、劉茂杉、劉麗娟、黃哲順、
    黃哲郎、黃哲青、黃哲訓、黃哲章、張文濱即張金財之遺產
    管理人、黃秀珠、黃成源、黃成舜、謝淑芬、黃雅萍、黃思
    儀、黃章維、黃日成、黃辰弘、黃國欽、黃成基、黃貞樺按
    附表「權利範圍」欄所示之比例分配。⒋附圖所示編號D部分
    土地面積309.83平方公尺歸被告黃哲洪、黃標韞、黃標福、
    黃標燈按附表「權利範圍」欄所示應有部分比例維持共有。
    ⒌附圖所示編號E部分土地面積1340.08平方公尺歸被告陳慧
    敏所有。
二、被告則以：
㈠、被告張文濱即張金財之遺產管理人、陳慧敏部分：同意原告
    之分割方案。
㈡、被告黃標鐘、黃哲朋、黃哲爐、黃哲華、黃哲生、黃成翔、
    黃成棋、黃溫乾妹、黃素郁、張清貴、張桓瑞、張金師、張
    清明、黃標韞、黃標福未於最後言詞辯論期日到場，據其以
    前到場陳述或以書狀略以：同意原告之分割方案。
㈢、其餘被告未於言詞辯論期日到場，亦未提出書狀，作任何聲
    明或陳述。　　　
三、得心證之理由：
㈠、原告主張系爭土地分別為兩造所共有，兩造就各該土地應有
    部分如附表所示，有系爭土地之土地登記第一類謄本可憑，
    且其坐落位置及狀況業經本院依職權囑託桃園市中壢地政事
    務所派員會同本院及兩造至現場勘驗測量，製有勘驗筆錄及
    桃園市中壢地政事務所111年2月7日中地測字第1110001959
    號函附中地法土字第1400號土地複丈成果圖（即本件附圖）
    在卷可稽（見本院卷一第64頁至第78頁、第87頁、第237頁
    、第243頁；卷二第51頁），且為原告及被告所不爭執，自
    堪信為真實。
㈡、按各共有人，除法令另有規定外，得隨時請求分割共有物。
    但因物之使用目的不能分割或契約訂有不分割之期限者，不
    在此限。民法第823 條第1 項定有明文。查系爭土地為兩造
    所共有，該土地登記謄本關於土地使用分區及使用類別之記
    載為特定農業區之甲種建築用地之記載（見本院卷二第104
    頁至第130頁），依其使用目的並無不能分割情形，兩造未
    就系爭土地有不分割之協議之事實，亦為其等所不爭執，然
    兩造就分割方法迄無法達成協議，是原告訴請裁判分割共有
    物，於法自屬有據。
㈢、次按因繼承、強制執行、公用徵收或法院之判決，於登記前
    已取得不動產物權者，非經登記，不得處分其物權。民法第
    759 條定有明文。又分割共有物，性質上為處分行為，依民
    法第759 條規定，共有不動產之共有人中有人死亡時，於其
    繼承人未為繼承登記以前，固不得分割共有物。惟原告如於
    本件訴訟中，請求死亡共有人之繼承人辦理繼承登記，並合
    併對繼承人及其餘共有人為分割共有物之請求，不但符合訴
    訟經濟原則，亦與民法第759條規定之旨趣無違（最高法院6
    9年台上字第1012號判例參照）。查黃阿會死亡後，登記其
    名義之系爭土地應有部分應由被告李芳枝、陳正舜、陳正畊
    、陳正桓、陳暳綾、陳正玲、陳林秀蘭、陳正華、陳正榮、
    陳正瑩、陳正婷、陳瑜雯、邱泉茂、邱炳樟、邱炳洸、邱如
    月、邱如文、陳榮美、劉陳貴米、劉彩縜、劉秀鳳、劉泰禎
    、劉秀蘭、劉韋克、劉茂義、劉茂杉、劉麗娟繼承，應就被
    繼承人黃阿會所遺附表所示土地辦理繼承登記，而其等均未
    辦理繼承登記，有土地登記第一類謄本在卷可佐，依前揭規
    定及說明，原告請求分割共有物時，併請求前開被告就繼承
    黃阿會所遺系爭土地應有部分960分之2辦理繼承登記，核無
    不合。至原告雖併請求被告林合妹、張金福、張月玲、張金
    宏應就被繼承人張清雄所有系爭土地、權利範圍3600分之19
    辦理繼承登記，及被告謝淑芬、黃雅萍、黃思儀、黃章維應
    就被繼承人黃隆成所有系爭土地、權利範圍960分之5辦理繼
    承登記云云。惟張金福、黃章維業分別於110年12月28日、
    同年月22日以分割繼承為原因登記為所有權人，此有原告提
    出系爭土地最新之登記第一類謄本在卷可佐，是原告此部分
    之請求即無必要，應予駁回。
㈣、按共有物之分割，依共有人協議之方法行之。分割之方法不
    能協議決定，或於協議決定後因消滅時效完成經共有人拒絕
    履行者，法院得因任何共有人之請求，命為下列之分配：一
    、以原物分配於各共有人。但各共有人均受原物之分配顯有
    困難者，得將原物分配於部分共有人。二、原物分配顯有困
    難時，得變賣共有物，以價金分配於各共有人；或以原物之
    一部分分配於各共有人，他部分變賣，以價金分配於各共有
    人。以原物為分配時，如共有人中有未受分配，或不能按其
    應有部分受分配者，得以金錢補償之。以原物為分配時，因
    共有人之利益或其他必要情形，得就共有物之一部分仍維持
    共有，民法第824 條第1 項至第4 項定有明文。又按分割共
    有物，除應斟酌各共有人之意願、利害關係及共有物之性質
    外，尚應斟酌分得部分所得利用之價值、經濟效用等原則（
    最高法院84年度台上字第1538號、94年度台上字第1768號判
    決要旨參照）。本院審酌系爭土地呈長方形狀且大致方整，
    而土地現狀目前沒有建物，僅有一些農作物及以木造菜棚、
    鐵架搭蓋之小屋用以置放農具等情，此有土地登記謄本、地
    籍圖謄本、本院109年7月2日勘驗測量筆錄可憑（見本院司
    調卷第38頁至第62頁、第104頁至第130頁；卷一第61頁至第
    79頁、第365頁至第391頁），而原告所提將附圖所示編號A
    部分土地歸被告黃標鐘、黃哲朋、黃哲爐、黃哲華、黃哲生
    、黃成翔、黃成棋、黃溫乾妹、黃素郁按附表「權利範圍」
    欄所示應有部分比例維持共有；編號B部分土地歸被告梁張
    緞妹、羅張綢、張清煙、張清正、張金福、張金彬、鄭育琳
    、張鄧冬妹、張清源、張清松、張清吉、張清明、張清穀、
    張清火、張清興、張武登、張清泉、張清弘、張清貴、張金
    瑋、張金師、黃章錦、張金煥、張桓瑞按附表「權利範圍」
    欄所示應有部分比例維持共有；編號C部分土地則因土地面
    積僅有433.22平方公尺，而共有人則高達46人，故予以變價
    分割，所得價金由原告及被告李芳枝、陳正舜、陳正畊、陳
    正桓、陳暳綾、陳正玲、陳林秀蘭、陳正華、陳正榮、陳正
    瑩、陳正婷、陳瑜雯、邱泉茂、邱炳樟、邱炳洸、邱如月、
    邱如文、陳榮美、劉陳貴米、劉彩縜、劉秀鳳、劉泰禎、劉
    秀蘭、劉韋克、劉茂義、劉茂杉、劉麗娟、黃哲順、黃哲郎
    、黃哲青、黃哲訓、黃哲章、張文濱即張金財之遺產管理人
    、黃秀珠、黃成源、黃成舜、黃章維、黃日成、黃辰弘、黃
    國欽、黃成基、黃貞樺按原權利範圍之比例分配；編號D部
    分土地歸被告黃哲洪、黃標韞、黃標福、黃標燈按附表「權
    利範圍」欄所示應有部分比例維持共有；編號E部分土地則
    歸被告陳慧敏所有之分割方案，已為獲分配之編號A共有人
    即被告黃標鐘、黃哲朋、黃哲爐、黃哲華、黃哲生、黃成翔
    、黃成棋、黃溫乾妹、黃素郁；編號B共有人即被告張清貴
    、張桓瑞、張金師、張清明；編號C共有人即被告張文濱即
    張金財之遺產管理人；編號D共有人即被告黃標韞、黃標福
    ；編號E共有人即被告陳慧敏意願之方案，且觀之系爭土地
    現況及所處位置，該方案一分為五，分歸原告及被告按原應
    有部分分比例維持共有方式，尚不至於存在有各分得土地價
    值不同之不公平現象，且對於後續土地之整體利用及開發亦
    無不利，是以，衡酌系爭土地之現況、各共有人之意願、及
    共有物之經濟效用、公平原則，本院認原告之分割方案，應
    屬妥適可採。
㈥、綜上所述，原告請求被告楊福源、蘇楊榮妹、楊武彩、吳武
    松、廖武治、姜吳勤妹、黃夏妹、楊坤壤、楊坤舟、楊洪英
    、楊雙英、楊文英、楊雪英、楊鳳嬌、楊珍嬌、楊培利、楊
    秀嬌、鄭寶珠、鄭瑞惠、吳烈政、吳玉梅、吳玉金、吳玉紅
    、吳玉琴、陳義明、陳義建、陳義忠、李陳秀蘭、范陳秀琴
    、陳薏琄、葉桂菱、禁桂禎、葉步德、葉步富、葉有福、葉
    秋香、葉春妹、楊金英、楊金鳳、楊金快、梁永基、梁永青
    、梁永富、梁祝瑛、楊翔宇、楊雅惠、林鑫宏、林政達、林
    心怡、林靜怡、蘇威達、蘇威彰，就繼承黃阿會所遺系爭土
    地應有部分960分之2辦理繼承登記，及分割系爭土地，於法
    均無不合，應准許之。爰審酌兩造意願，兼顧兩造利益，併
    共有物之性質、分割前之使用狀態、經濟效用等情，認系爭
    土地應按附圖及附表 所示方式分割。
四、按因分割共有物具有非訟事件性質，兩造就共有物分割方法
    不能達成協議時，固得起訴請求裁判分割，然兩造各自主張
    之分割方法，僅供法院參考，法院依民法第824 條命為適當
    之分配，乃斟酌何種分割方法較能增進共有物之經濟效益，
    並兼顧兩造利益以為決定，不受任何共有人主張之拘束，亦
    不因何造起訴而有不同，縱法院認原告請求分割共有物為有
    理由，而依法定方法分割，被告應訴並提出不同主張，係使
    法院就如何為適法分割形成積極心證，實質上並無何造勝訴
    或敗訴之問題，是以本院酌量兩造可因本件分割共有物而獲
    得之利益，認以兩造共有人於系爭土地應有部分比例負擔訴
    訟費用方不致失衡。是本件訴訟費用即應由兩造依系爭土地
    應有部分合計之比例負擔之，爰判決如主文第4項所示。
五、本件判決之基礎已臻明確，兩造其餘之攻擊、防禦方法及舉
    證，經審酌核與判決結果無影響，爰不一一予以論列，併此
    敘明。
六、據上論結，本件原告之訴為有理由，依民事訴訟法第385 條
    第1 項前段、第80條之1 、第85條第1 項、第2 項、第87條
    第1項，判決如主文。
中　　華　　民　　國　　111 　年　　3 　　月　　31　　日
                  民事第三庭  法　官　卓立婷
正本係照原本作成。
如對本判決上訴，須於判決送達後二十日內向本院提出上訴狀。
如委任律師提起上訴者，應一併繳納上訴審裁判費。　　　　　
中　　華　　民　　國　　111 　年　　3 　　月　　31　　日
　　　　　　　　　            書記官  謝宛橙

附表： 桃園市○○區○○段0000地號土地（面積：3605.27㎡、使用分區：特定農業區、使用地類別：甲種建築用地）      編號 共有人姓名 權利範圍 分割取得部分 訴訟費用負擔比例 備註 1 黃標鐘 960分之6 附圖編號A （面積244.11㎡） 960分之6  2 黃哲朋 960分之5  960分之5  3 黃哲爐 960分之5  960分之5  4 黃哲華 960分之11  960分之11  5 黃哲生 960分之15  960分之15  6 黃成翔 384分之1  384分之1  7 黃成棋 384分之1  384分之1  8 黃溫乾妹 960分之6  960分之6  9 黃素郁 80分之1  80分之1  10 梁張緞妹 2880分之38 附圖編號B （面積1278.03㎡） 2880分之38  11 羅張綢 2880分之38  2880分之38  12 張清煙 2880分之38  2880分之38  13 張清正 3600分之19  3600分之19  14 林合妹    林合妹、張月玲、張金宏及張金福為張清雄之繼承人，張金福業於110年12月28日以分割繼承為原因登記為所有權人。 15 張金福 3600分之19  3600分之19  16 張月玲     17 張金宏     18 張金彬 10800分之19  10800分之19  19 鄭育琳 10800分之19  10800分之19  20 張鄧冬妹 4800分之19  4800分之19  21 張清源 4800分之19  4800分之19  22 張清松 4800分之19  4800分之19  23 張清吉 3840分之95  3840分之95  24 張清明 3840分之95  3840分之95  25 張清穀 3840分之95  3840分之95  26 張清火 3840分之38  3840分之38  27 張清興 3840分之38  3840分之38  28 張武登 3840分之38  3840分之38  29 張清泉 3840分之38  3840分之38  30 張清弘 800分之19  800分之19  31 張清貴 2400分之57  2400分之57  32 張金瑋 4800分之19  4800分之19  33 張金師 576分之19  576分之19  34 黃章錦 576分之19  576分之19  35 張金煥 576分之19  576分之19  36 張桓瑞 3840分之95  3840分之95  37 劉賜維 2400分之89 附圖編號C （面積433.22㎡） 2400分之89  38 李芳枝 960分之2 （黃阿會）  連帶負擔 960分之2  39 陳正舜     40 陳正畊     41 陳正桓     42 陳暳綾     43 陳正玲     44 陳林秀蘭     45 陳正華     46 陳正榮     47 陳正瑩     48 陳正婷     49 陳瑜雯     50 邱泉茂     51 邱炳樟     52 邱炳洸     53 邱如月     54 邱如文     55 陳榮美     56 劉陳貴米     57 劉彩縜     58 劉秀鳳     59 劉泰禎     60 劉秀蘭     61 劉韋克     62 劉茂義     63 劉茂杉     64 劉麗娟     65 黃哲順 4800分之24  4800分之24  66 黃哲郎 4800分之24  4800分之24  67 黃哲青 4800分之24  4800分之24  68 黃哲訓 960分之12  960分之12  69 黃哲章 960分之12  960分之12  70 張文濱即張金財之遺產管理人 10800分之19  10800分之19  71 黃秀珠 128分之1  128分之1  72 黃成源 7680分之6  7680分之6  73 黃成舜 7680分之6  7680分之6  74 謝淑芬    謝淑芬、黃雅萍、黃思儀及黃章維為黃隆成之繼承人，黃章維業於110年12月22日以分割繼承為原因登記為所有權人。 75 黃雅萍     76 黃思儀     77 黃章維 960分之5  960分之5  78 黃日成 960分之5  960分之5  79 黃辰弘 1920分之5  1920分之5  80 黃國欽 1920分之5  1920分之5  81 黃成基 960分之12  960分之12  82 黃貞樺 576分之1  576分之1  83 黃哲洪 160分之1 附圖編號D （面積309.83㎡） 160分之1  84 黃標韞 640分之17  640分之17  85 黃標福 640分之17  640分之17  86 黃標燈 640分之17  640分之17  87 陳慧敏 5760分之2141 附圖編號E （面積1340.08㎡） 5760分之2141  註.附圖即為桃園市中壢地政事務所111年2月7日中地測字第1110001959號函附中地法土字第1400號土地複丈成果圖（見本院卷二第49頁至第51頁）